臺灣高等法院臺中分院刑事判決　　　　　民國九十三年度上訴字第五九五號
　　上　訴　人
　　即　被　告　甲○○
右上訴人因搶奪等案件，不服臺灣臺中地方法院九十三年度訴字第二九三號，中華民
國九十三年三月一日第一審判決（起訴案號：臺灣臺中地方法院檢察署九十二年度偵
字第二四七一○號），提起上訴，本院判決如左：
    主      文
上訴駁回。
    事實及理由
一、本案經本院審理結果，認第一審判決認事用法及量刑均無不當，應予維持，並引
    用第一審判決書記載之事實、證據及理由（如附件）。
二、上訴人即被告甲○○在本院並未提出其他有利之證據，且坦承本件犯行，並供稱
    其與同案被告許勝忠共同竊取該車牌號碼ＶＯＪ－二一五號輕型機車之目的，係
    供為搶奪之作案交通工具，則原審就其犯搶奪及竊盜二罪，依牽連犯之規定，從
    一重之搶奪罪處斷，即無不合，其上訴意旨請求判處緩刑云云，然查被告年富力
    強，不思上進，竊盜及搶奪他人財物，嚴重危害社會治安，依其犯情殊不宜為
    緩刑之宣告，上訴非有理由，應予駁回。
三、據上論斷，應依刑事訴訟法第三百七十三條、第三百六十八條，判決如主文。
本案經檢察官丁○○到庭執行職務。
中      華      民      國      九十三     年     五      月   二十六   日
                                臺灣高等法院臺中分院刑事第二庭
                                      審判長法  官  羅  禮  政
                                            法  官  蔡  聰  明
                                            法  官  陳  欣  安
右正本證明與原本無異。
如不服本判決應於收受送達後十日內向本院提出上訴書狀，其未敘述上訴之理由者並
得於提起上訴後十日內向本院補提理由書（均須按他造當事人之人數附繕本）。
                                            書記官  紀  美  鈺
中      華      民      國      九十三     年     五      月   二十七   日
                                                                        Ｒ
臺灣臺中地方法院刑事判決                          九十三年度訴字第二九三號
    公  訴  人  臺灣臺中地方法院檢察署檢察官
    被      告  甲○○  男十九歲（民國○○○年○○月○日生）
                        住臺中縣大里市○○街八三號
                        居臺中縣大里市○○路一五八巷五號七樓
                        （現於臺灣臺中看守所羈押中）
                        國民身分證統一編號：Ｚ000000000號
                許勝忠  男十九歲（民國○○○年○月○○日生）
                        住臺中縣大里市○○路三六巷十二號六樓
                        國民身分證統一編號：Ｚ000000000號
右列被告等因搶奪等案件，經檢察官提起公訴（九十二年度偵字第二四七一０號），
經本院合議庭裁定由受命法官獨任以簡式審判程序進行而判決如左：
    主  文
甲○○、許勝忠共同意圖為自己不法之所有，而搶奪他人之動產，均各處有期徒刑拾
月。扣案機車鑰匙壹支，沒收。
    事  實
一、甲○○、許勝忠因缺錢花用，竟基於共同意圖為自己不法所有之犯意聯絡，先於
    民國九十二年十二月十六日八時許，共同前往臺中縣大里市○○路二十七號前，
    由許勝忠在一旁把風，甲○○則以自備機車鑰匙一支竊取丙○○所有車牌號碼Ｖ
    ＯＪ─二一五號之輕型機車一輛得手；嗣甲○○、許勝忠二人即基於意圖為自己
    不法所有之犯意聯絡，於同日十二時三十分許，由甲○○騎乘前開竊得之機車搭
    載許勝忠，在臺中市○○路○○路二段二一三號前，趁乙○○站立路旁不及防備
    之際，由甲○○將機車靠近乙○○，再由許勝忠徒手搶奪乙○○背負在肩之紅色
    皮包一只（內有現金新台幣五千七百元、諾基亞牌型號八八五Ｏ行動電話一具，
    內含Ｚ000000000號ＳＩＭ卡一張、黃色方形皮夾一個、鑰匙一串等財
    物）得逞離去；適為騎乘機車行經該處之姜秀鳳目擊上情，遂追喊搶劫，經巡邏
    至該處（長安路及河南路口）之員警發現後駕車尾隨追捕，甲○○、許勝忠至臺
    中市西屯區福上巷十四號前即棄車步行逃逸，員警謝昔周則向在場民眾林雅各借
    得機車追趕，於同日十二時五十分許，在福上巷六十二號工地逮捕其二人，並扣
    得甲○○所有之機車鑰匙一支。
二、案經臺中市警察局第六分局移送臺灣臺中地方法院檢察署檢察官偵查起訴。
    理  由
一、右開犯罪事實，業據被告甲○○、許勝忠於偵訊、本院審理時坦承不諱，互核其
    二人之供述均屬一致，並經證人姜秀鳳於偵訊中到庭結證屬實，復與被害人丙○
    ○、乙○○及在場目擊者林雅各於警詢時所證稱之情節大致相符，並有贓物認領
    保管單—贓物保管收據、車牌失竊資料查詢報表、贓物及現場照片等附卷及被告
    甲○○所有之機車鑰匙一支扣案足資佐證，應認被告二人之自白與事實相符而堪
    以採信。綜上所述，本件事證明確，被告二人犯行均洵堪認定。
二、核被告甲○○、許勝忠所為，均係犯刑法第三百二十條第一項之竊盜及第三百二
    十五條第一項之搶奪罪，又被告二人就本次竊盜及搶奪犯行，有犯意聯絡及行為
    分擔，均依法論以共同正犯。而被告二人所犯搶奪、竊盜間，互有方法、結果之
    牽連關係，為牽連犯，應從一重之搶奪罪處斷。爰審酌被告二人年輕力壯，卻不
    思循正當途徑獲得財富，竟因缺錢花用而圖以不法腕力不勞而獲，嚴重危害社會
    治安及其被告二人事後均已坦承上情，各處以如主文所示之刑。至扣案之機車鑰
    匙一支為被告甲○○所有而共同供本件竊取機車之犯罪所用物品，業據被告甲○
    ○供明在卷，爰依刑法第三十八條第一項第二款予以宣告沒收。
據上論斷，應依刑事訴訟法第二百七十三條之一第一項、第二百九十九條第一項前段
，刑法第二十八條、第三百二十條第一項、第三百二十五條第一項、第五十五條、第
三十八條第一項第二款，罰金罰鍰提高標準條例第一條前段，判決如主文。
中      華      民      國      九十三      年      三      月    一    日
                                   臺灣臺中地方法院刑事第十四庭
                                        法  官    林  學  晴
右正本證明與原本無異。
如不服本判決，應於送達後十日內向本院提出上訴狀（須附繕本），上訴於臺灣高等
法院臺中分院。
                                        書記官
中      華      民      國      九十三      年      三      月    三    日
附錄論罪科刑法條
中華民國刑法第三百二十條
(普通竊盜罪、竊佔罪)
意圖為自己或第三人不法之所有，而竊取他人之動產者，為竊盜罪，處五
年以下有期徒刑、拘役或五百元以下罰金。
意圖為自己或第三人不法之利益，而竊佔他人之不動產者，依前項之規定
處斷。
前二項之未遂犯罰之。
中華民國刑法第三百二十五條
(普通搶奪罪)
意圖為自己或第三人不法之所有，而搶奪他人之動產者，處六月以上五年
以下有期徒刑。
因而致人於死者，處無期徒刑或七年以上有期徒刑，致重傷者，處三年以
上十年以下有期徒刑。
第一項之未遂犯罰之。
